【裁判字號】    96,訴,3258
【裁判日期】    970122
【裁判案由】    殺人未遂
【裁判全文】
臺灣臺中地方法院刑事判決              96年度訴字第3258號
公  訴  人  臺灣臺中地方法院檢察署檢察官
被      告  丙○○
                    國民
選任辯護人  何志揚律師
上列被告因殺人未遂案件，經檢察官提起公訴（九十六年度偵字
第九三七九號），本院判決如下：
    主    文
丙○○殺人未遂，處有期徒刑陸年。
    犯罪事實
一、丙○○因前於民國九十五年十二月至九十六年一月間，在甲○○所任職之「得意人生理容ＫＴＶ」消費，由甲○○代墊
    消費款，而積欠甲○○新臺幣（下同）四萬一千五百五十元
    之債務，經甲○○催討後，相約於九十六年二月九日下午二
    時二十分許，在臺中縣大里市○○路○段與達明路口還款。
    屆時二人在該處見面後，丙○○表示其身上尚無現金可以償
    還，而要求甲○○搭乘其所駕駛之車牌號碼ＮＫ─４３７５
    號自小客車，一同前往臺中市○○○路○段六六六號國泰世
    華銀行文心分行以存摺提領現金，甲○○乃應允之。嗣二人
    抵達國泰世華銀行文心分行後，丙○○乃自行下車進入該銀
    行內，甲○○則在車上等候，惟丙○○並未領得現金，回到
    車上後，不敢據實以告，乃駕車返回臺中縣大里市○○路○
    段與達明路口後，以怕被熟人看見，不方便在該處拿錢為藉
    口，又駕駛該車將甲○○載離該處。嗣於同日下午三時四十
    分許，丙○○將所駕駛之車輛停靠在臺中縣大里市內新國小
    之圍牆邊，因坐在副駕駛座之甲○○一直催促丙○○還錢，
    招致丙○○不滿，丙○○遂基於殺人之犯意，假藉要親吻甲○○，而在甲○○未及反應之情形下，即以右手勾住甲○○
    之頸部，再用左手掐住甲○○之頸部，並將甲○○之頭部往
    駕駛座與副駕駛座間之空隙壓向後座，表示甲○○配合度很
    差，甲○○因呼吸困難，乃大聲喊叫丙○○之名字，且呼喊
    ：「我配合你，我會死，我很痛苦，我不能呼吸」等語，惟
    丙○○仍不罷手，繼續施力掐住甲○○之頸部，直至甲○○
    昏迷失去意識為止，甲○○因而受有窒息、脖子勒傷、臉部
    出血點之傷害。待甲○○昏迷後，丙○○即將之抱往其所駕
    自小客車之後座，讓甲○○倒臥在腳踏板處，再駕車至不詳
    地點之堤防高架橋下。嗣甲○○自行醒來後，因身體不適而
    呻吟，丙○○聞聲後即邊駕車，邊以右手壓住甲○○，不讓
    其起身，甲○○乃不斷哀求丙○○，丙○○始讓甲○○起身
    坐在後座腳踏板上，再經甲○○一再央求，丙○○始將所駕
    自小客車停靠路邊熄火，甲○○乃趁機打開後車門下車，向
    路人求救，丙○○見狀，恐事跡敗露，立即下車，並將甲○○抱回其自小客車之後座，經甲○○再度哀求丙○○讓其回
    家休息，並承諾不會報警，丙○○始將甲○○載回臺中縣大
    里市○○路○段與達明路口，讓甲○○離去，甲○○即直接
    騎乘機車前往財團法人仁愛綜合醫院就診。
二、案經由甲○○訴由臺中縣警察局霧峰分局報告臺灣臺南地方
    法院檢察署檢察官呈請臺灣高等法院檢察署檢察長令轉臺灣
    臺中地方法院檢察署檢察官偵查起訴。
    理    由
壹、證據能力部分：
一、按被告以外之人（包括證人、鑑定人、告訴人、被害人及共
    同被告等）於檢察事務官、司法警察官或司法警察調查中所
    為之陳述，與審判中不符時，其先前之陳述具有較可信之特
    別情況，且為證明犯罪事實存否所必要者，得為證據，刑事
    訴訟法第一百五十九條之二定有明文。又該條所謂「具有較
    可信之特別情況」，係指證人於司法警察調查中所為之陳述
    ，與審判中不符，而以先前之陳述，從客觀上之環境或條件
    等情況加以觀察，有足以取代審判中交互詰問之可信性保證
    者而言。證人所為之先前陳述，相較於審判中之陳述，是否
    具有更可信之特別情況，應依其陳述時外部之客觀情況；而
    所謂「顯有不可信」、「相對特別可信性」、「絕對特別可
    信性」，係指陳述是否出於供述者之真意、有無違法取供情
    事之信用性而言，故應就偵查或調查筆錄製作之原因、過程
    及其功能等加以觀察其可信性，據以判斷該傳聞證據是否有
    顯不可信或有特別可信之情況而例外具有證據能力，並非對
    其陳述內容之證明力如何加以論斷，二者層次不同，不容混
    淆。本件告訴人甲○○於警詢時之陳述，雖與本院審理時之
    證述有些許不符，惟告訴人於警詢時就被告如何為本件犯行
    ，指述歷歷，且距案發日較近，當時記憶較深刻，可立即反
    應所知，不致因時隔日久而遺忘案情；且較無來自被告同庭
    在場之壓力，或衡量利害之機會；又該警詢筆錄對於犯罪之
    構成要件、行為方法、態樣等事實，均翔實記載完整，揆諸
    上開說明，應認告訴人於警詢中所為之陳述，客觀上具有較
    可信之特別情況，且亦為證明犯罪事實存否所必要，是依上
    揭規定，其於警詢中之陳述自有證據能力。
二、次按，被告以外之人於偵查中向檢察官所為陳述，除顯有不
    可信之情況者外，得為證據，刑事訴訟法第一百五十九條之
    一第二項定有明文。偵查中對被告以外之人所為之偵查筆錄
    ，或被告以外之人向檢察官所提之書面陳述，性質上均屬傳
    聞證據。惟現階段刑事訴訟法規定檢察官代表國家偵查犯罪
    、實施公訴，依法其有訊問被告、證人及鑑定人之權，證人
    、鑑定人且須具結，而實務運作時，檢察官偵查中向被告以
    外之人所取得之陳述，原則上均能遵守法律規定，不致違法
    取供，其可信度極高，職是，被告以外之人前於偵查中已具
    結而為證述，除反對該項供述得具有證據能力之一方，已釋
    明「顯有不可信之情況」之理由外，不宜遽指該證人於偵查
    中之陳述不具證據能力。本件告訴人於檢察官偵查中所為之
    證述業經具結，有證人結文在卷（見臺灣臺中地方法院檢察
    署九十六年度偵字第九三七九號偵查卷宗【以下簡稱偵卷】
    第六頁），被告及選任辯護人復未釋明其偵查中之陳述有何
    顯不可信之情況，依前揭說明，自具有證據能力。
三、再按，鑑定人應於鑑定前具結，其結文內應記載必為公正誠
    實之鑑定等語；證人、鑑定人依法應具結而未具結者，其證
    言或鑑定意見，不得作為證據，刑事訴訟法第二百零二條、
    第一百五十八條之三分別定有明文。查檢察官於偵查中囑託
    鑑定人即臺灣臺中地方法院檢察署法醫室主任法醫師乙○○
    就告訴人所提出之傷勢照片，所為之鑑定意見，係屬委託個
    人（非學校機關）鑑定事項，依刑事訴訟法第二百零二條規
    定，應由鑑定人具結，則該說明意見既非經鑑定人具結後所
    製作，且經被告之選任辯護人聲明異議，其於偵查中所為之
    鑑定意見自無證據能力。
貳、認定犯罪事實所憑之證據及論罪科刑：
一、訊據被告丙○○固直承有以償還債務為由，與告訴人甲○○
    相約於九十六年二月九日下午二時二十分許，在臺中縣大里
    市○○路○段與達明路口見面，屆時並駕駛車牌號碼ＮＫ─
    ４３７５號自小客車，搭載告訴人一同前往國泰世華銀行文
    心分行，惟未領得現金，返回車上後，有以手掐住坐在副駕
    駛座之告訴人甲○○頸部等情，惟矢口否認有何殺人未遂犯
    行，辯稱：伊承認有傷害告訴人，但沒有殺人之犯意，是因
    為伊告知告訴人未領到錢，而與告訴人發生口角、拉扯，告
    訴人又靠過來，伊才邊開車，邊用一隻手掐住告訴人頸部云
    云。經查：
  (一)上揭犯罪事實，除有被告前揭供述（見本院卷第七六、八七
    頁）外，並經證人即告訴人甲○○迭於警詢、偵查及本院審
    理時均證述：被告於九十五年十二月至九十六年一月間，因
    至伊任職之理容ＫＴＶ消費時，由伊代墊消費款，而積欠伊
    四萬一千五百五十元，伊自九十六年二月三日起，至同年月
    八日止，撥打電話給被告，請被告在同年月九日償還上開欠
    款，嗣於同年月九日下午一時五十分許，被告撥打電話向伊
    表示要清償債務，而約伊在臺中縣大里市○○路○段與達明
    路口見面，伊遂騎乘機車於同日下午二時二十分許到達該處
    ，伊發現被告駕駛車牌號碼ＮＫ─４３７５號自小客車停在
    達明路五三號對面，就將機車停放路邊，被告就叫伊上車，
    並表示因為身上沒錢，要伊與被告一同去領錢，伊即搭上被
    告所駕駛之自小客車，與被告一同前往臺中市○○○路國泰
    世華商業銀行，到達該銀行後，被告拿著存摺獨自下車去領
    錢，伊則在車上等候，後來被告從銀行旁邊的巷子走出來，
    又開車回臺中縣大里市○○路，但被告表示在車上點算現金
    不好看，怕被熟人看到，所以又開車載伊到附近國小圍牆旁
    ，當時已約下午四時三十分許，伊催促被告趕快還錢，否則
    伊簽發之支票會跳票，被告就說要等一下，又說要伊讓他親
    一下，當時伊坐在副駕駛座，被告就從駕駛座上用右手勾住
    伊脖子，再用左手掐伊脖子，說伊配合度很差，並將伊頭部
    往駕駛座與副駕駛座之間空隙之後方壓過去，伊雙腳已經翹
    到方向盤與擋風玻璃之間，後來伊就昏迷過去了，伊印象中
    ，在昏迷前，伊一直呼喊「我配合你，我會死，我很痛苦，
    我不能呼吸」，並叫喊被告的名字，但被告仍繼續掐伊，直
    到伊昏倒失去意識為止，後來伊在大約下午四時許醒過來，
    發現伊躺在駕駛座後座之腳踏板上，當時車輛停在不詳地點
    之堤防高架橋下，因為伊很痛苦，有呻吟聲，被告發現伊已
    醒來，就邊開車，邊用右手壓住伊胸部，不讓伊起身，伊一
    直拜託被告讓伊起來，被告才讓伊坐在後座腳踏板上，伊問
    被告為何要如此做，被告都沒有說話，伊一直求被告放伊回
    去，被告才將車停下來，被告一熄火，伊就打開車門下車，
    並向路人求救，被告就又下車將伊抱回車上，伊就再央求被
    告讓伊回去休息，被告說伊臉上這樣，怎麼回去，伊就不斷
    求被告，並說不會追究此事，也不會告知被告友人，被告才
    載伊回去達明路，讓伊騎機車離開，伊就直接騎機車去醫院
    ，不到五分鐘就到達財團法人仁愛綜合醫院，當時已經是當
    天下午五時零八分，伊乃在同日下午五時三十分許報警等語
    甚詳（見臺中縣警察局霧峰分局刑案偵查卷宗【以下簡稱警
    卷】第一○至一四頁、偵卷第四頁、本院卷第六三至七六頁
    ），且有診斷證明書、刑案現場測繪圖各一張、被告所駕駛
    之車牌號碼ＮＫ─４３７５號自小客車照片二張、告訴人傷
    勢照片八張附卷可稽（見警卷第一五、二一、二二頁、偵卷
    第八至一○頁）。
  (二)告訴人於歷次證述就本件案發經過之主要情節，均無二致，
    雖其於本院審理時一度證稱：在九十六年二月九日前並未向
    被告催討過上開債務，九十六年二月九日伊亦沒有催被告還
    錢云云（見本院卷第六三、六六頁），然其於警詢時，及本
    院審理時亦另證述：曾於九十六年二月三日至八日，有向被
    告催討債務，另於當日軋票時間快到時，及被告將自小客車
    停在某國小圍牆旁時有向被告催促還錢等情（見本院卷六六
    、七三頁），是堪認告訴人於九十六年二月九日之前，及當
    日均有向被告催討欠款之事無訛，亦足徵本件應係被告於當
    日並無款可還，而惱怒告訴人一再催促還款所致。
  (三)被告雖於警詢、偵查，以迄本院準備程序時均否認有以手掐
    住告訴人頸部等情，然其於本院審理時則坦承有上開舉動，
    而與告訴人之證述相符。且按測謊技術既係本於心理學及生
    理學之理論為基礎，並佐以科學儀器詳實記錄受測者應答時
    之各項反應，復由專業人員進行問題設計及結果判讀，所得
    測謊結果自具有相當之可信性。倘測謊人員具備專業之知識
    技能，復事先獲得受測者之同意，所測試之問題及其方法又
    具專業可靠性時，該測謊結果，如就否認犯罪有不實之情緒
    波動反應，雖不能採為有罪判決之唯一依據，但非無證據能
    力（最高法院九十四年度臺上字第一七五三號判決意旨參照
    ）。被告於九十六年六月二十八日偵訊時表示願意接受測謊
    ，嗣原定於同日下午對被告進行測謊，然因被告於測前睡眠
    不足及飲酒，另改於同年七月九日進行測試，又因被告測前
    飲酒，再改至同年八月十日，在臺灣臺中地方法院檢察署第
    一辦公大樓五樓測謊室接受具有測謊專業能力之檢察事務官
    李錦明進行測謊鑑定，其鑑定過程、鑑定方法及鑑定結果如
    下：(1)施測過程：「說明施測流程─簽具測謊同意書─探討
    背景資訊─介紹測謊原理─介紹測謊儀器─深度討論案情─
    討論測試題目─熟悉測試─主測試─測後晤談；(2)鑑定方法
    ：「區域比對法」、「刺激測試法」；(3)鑑定結果：受測人
    丙○○於測前會談中否認於九十六年二月九日在車內有以手
    掐甲○○脖子之行為，經Polygraph 儀器先以刺激測試法檢
    測生理反應情形及熟悉測試後，再以區域比對法測試，經採
    七分位數據分析法比對分析，結果對於下列問題1.有關本案
    ，你那天有沒有掐她（甲○○）的脖子？（答：沒有）；2.
    有關本案，你那天在車上有沒有掐她（甲○○）的脖子？（
    答：沒有），均呈不實反應等情，有九十六年八月二十日編
    號2007C0019號測謊鑑定書、被告出具之測謊儀器測試具結
    書、鑑定人結文、測謊鑑定人李錦明簡歷各一份在卷可稽（
    見偵卷第三○至五五頁）。被告既簽具測謊儀器測試具結書
    ，表明其係出於自由意志同意接受進行測謊儀器測試，且鑑
    定人李錦明具有測謊鑑定之專業能力，並於鑑定書中詳為記
    載鑑定過程，俱有相關簡歷表在卷可佐，足證被告於接受測
    謊之程序並無瑕疵可指，其鑑定結果自具有證據能力。而被
    告就否認犯罪有不實之情緒波動反應，亦得採為認定其犯罪
    事實之佐證，是被告先前否認有掐告訴人頸部之供述，顯非
    可採，其於本院審理時坦認有掐告訴人頸部之舉動，應與事
    實相符，堪以採信。
  (四)至被告雖於本院另辯稱：伊有告知告訴人並未領到錢，告訴
    人因而與伊發生口角、拉扯，所以才以一隻手掐告訴人頸部
    云云。惟查：
  1.告訴人迭於警詢及本院審理時均證述被告係以在車上點算現
    金不好看，怕被熟人撞見為由，駕駛上開自小客車將告訴人
    載往某國小圍牆旁邊後，藉詞要親吻告訴人後，旋即掐住告
    訴人頸部等情始終如一，已如前述；況被告於警詢時已供承
    ：伊與告訴人離開國泰世華商業銀行後，又將告訴人載回臺
    中縣大里市內新國小旁等語（見警卷第四頁），苟告訴人已
    知悉被告並未領得款項，而無法於當日償還債務，何以再與
    被告一同至內新國小旁？被告亦可循原路返回，而無再將告
    訴人載往內新國小旁之必要，是被告辯稱已有告知告訴人無
    法還錢之事云云，尚無可採，告訴人證述被告在以手掐住其
    頸部前，均未曾將無法還錢之事據實以告等情，應堪採信。
  2.告訴人復於本院審理時明確證稱：當天在被告車上，伊完全
    未與被告發生拉扯等語（見本院卷第七四頁），且被告於警
    詢時，全然未提及有與告訴人發生拉扯之事，至偵查時始供
    述與告訴人有拉扯手之情形云云（見偵卷第二四頁）；然嗣
    於本院準備程序時則改稱：伊告訴告訴人沒有領到錢，告訴
    人不高興，一直抱怨，伊等就發生口角，因為伊在開車，就
    將告訴人推開，結果碰到告訴人的脖子，告訴人也想要將伊
    推開，就頂回來云云（見本院卷第二○頁），而就發生肢體
    衝突之情形，與偵查中所述兩歧；復佐以告訴人當日至財團
    法人仁愛綜合醫院急診時，其雙手並未有任何傷勢等情，亦
    有前揭診斷證明書可證，是被告辯稱當日有先與告訴人發生
    口角、拉扯云云，顯係卸責之詞，無可採信。
  3.另由前揭告訴人傷勢照片觀之，告訴人之傷勢係在前頸部，
    且其右側頸部，有明顯之大面積瘀傷；而鑑定人即臺灣臺中
    地方法院檢察署法醫室主任法醫師乙○○亦於本院審理時證
    述：從卷附告訴人傷勢照片來看，其受傷面積與拇指以外之
    四指相符合等語，是告訴人之傷勢，顯與告訴人所述被告係
    以右手勾住其頸部，再以左手掐住其頸部之方式互核相符，
    該大面積之瘀傷顯係被告左手除拇指以外之四指所造成；反
    之，被告若以係一手開車，一手掐住告訴人頸部，則其如以
    右手繞至告訴人前方掐住其頸部時，則告訴人頸部所受大面
    積應出現在告訴人之左側頸部，而非右側頸部；若其係以左
    手掐住告訴人頸部，右手繼續開車，然告訴人當時係坐在被
    告右側之副駕駛座，則其雙手勢必要交錯，方能以左手掐住
    告訴人之頸部，如此一來是否仍能繼續駕駛車輛，實有可疑
    ，是被告辯稱是邊開車，邊用一隻手掐住告訴人頸部云云，
    實無可憑採。
  (四)按殺人未遂與傷害之區別，應以加害人有無殺意為斷；至其
    殺意之有無，雖不以兇器之種類及傷痕之多少等，為絕對之
    認定標準，但加害人下手之部位、用力之程度，仍非不可藉
    為判斷有無殺意之心證依據（最高法院八十七年度臺上字第
    三一二三號判決意旨參照）。又刑法關於犯罪之故意，係採
    希望主義。直接故意，須行為人對於構成犯罪之事實具備明
    知及有意使其發生之兩個要件；間接故意，須行為人對於構
    成犯罪之事實預見其發生，且其發生不違背行為人本意始能
    成立。而行為人有無犯罪之故意，乃個人內在之心理狀態，
    惟有從行為人之外在表徵及其行為時之客觀情況，依經驗法
    則審慎判斷，方能發現真實（最高法院八十八年度臺上字第
    一四二一號判決意旨參照）。經查：
  1.頸部內有動脈、靜脈，及氣管，乃人身之要害，以手掐住人
    之頸部，會使人發生窒息死亡之結果，乃為眾所周知之事。
    被告於案發時年已四十六歲，為智識健全之成年人，對此自
    應有所認識，其於本院審理時供稱：不知人之頸部是脆弱之
    部位云云，顯悖於常情，殊無足採。
  2.又查，鑑定人乙○○於本院審理時證述：由告訴人傷勢看來
    ，其應是皮下出血傷，就是瘀傷，只要是外力，掐住或勒住
    頸部均有可能造成這樣的傷勢，均可造成皮下出血，只要是
    壓迫到動脈、靜脈、氣管，形成缺氧情況，就會造成昏迷，
    與其力道、時間長短，都有關係，一般而言，所需的力道最
    少是靜脈，大約是兩公斤的力道左右，再來依序是動脈、氣
    管，動脈大概十餘公斤，因為動脈前面有肌肉層隔著，氣管
    有軟骨，是比較硬的結構，所以需要比較大的力道，若因頸
    部外力壓迫造成昏迷，不一定會導致人死亡，但是仍有此可
    能，壓迫頸動脈氣管，須多長時間可造成死亡之結果並不一
    定，須視當事人所處的環境而定，又一般對於頸部施力，是
    對靜脈、動脈、氣管同時施力，不會是單一的，另還需要考
    慮頸部兩邊有迷走神經往下延伸到心臟，壓迫到迷走神經，
    會影響到心跳及呼吸，如果力道很大的話，會使心臟停止，
    抑制呼吸，至於多大的力道壓制在迷走神經上會使心跳停止
    ，抑制呼吸，文獻上並無具體記載，但不管用上吊、掐或勒
    都有可能造成心跳停止的情形，又在頸部兩側靠近下顎的地
    方各有一個頸動脈竇，如果壓迫到頸動脈竇，容易引起心律
    不整，如果力道足夠的話，短時間內會使心臟停止跳動，可
    能立即造成死亡之結果，依照告訴人之傷勢照片判斷，較難
    評估造成其傷勢之實際力道，只能確定其頸部靜脈的確有遭
    受較大的力道壓迫，這樣的力道足以造成人昏倒，且從告訴
    人右側頸部很明顯可以看得出來，告訴人所受傷害的位置都
    接近右側迷走神經及頸動脈竇，因為瘀血的面積很廣，幾乎
    涵括了迷走神經、頸動脈竇、靜脈、動脈，另外頸部被掐住
    時，因為外力只要把氣管往上推，就有可能造成口咽處的呼
    吸道變得狹窄，所以呼入的空氣變少，就造成缺氧的情形，
    依照告訴人傷勢照片來看，下手之人所用的力量比較大，應
    該是在兩公斤以上，但到達幾公斤或花多久時間所造成，無
    法判斷，至少已經對頸靜脈造成很大的壓迫，造成血管內的
    壓力升高、小血管破裂等語（見本院卷第七七至八一頁），
    足證被告當時確施以相當之力量掐住告訴人之頸部，造成頸
    靜脈小血管破裂，且一度使告訴人昏厥，而其施力之範圍不
    僅涵蓋頸部之靜脈、動脈、氣管及迷走神經，更及於受外力
    壓迫時有足以引起立即死亡結果危險之頸動脈竇，是由被告
    施力之位置，及其使用之力量等客觀行為觀之，已足以表徵
    其主觀上係基於殺人之意思而為上開行為，否則，倘被告之
    意僅止於傷害而無取告訴人性命之意思，則於告訴人呼喊其
    很痛苦、不能呼吸等語時，其表達不滿情緒之目的已達，當
    可立即罷手，殊無繼續掐住告訴人頸部，直至告訴人昏迷失
    去意識為止。是被告以手掐住告訴人頸部時，確有致告訴人
    於死之犯意，灼然至明。被告辯稱其僅有傷害犯意，而無殺
    人犯意云云，顯難與被告表現在外之客觀行為相稱，委無足
    採。
  (七)綜上所述，被告所辯，顯係臨訟卸責之詞，不足採信。本案
    事證明確，被告犯行堪以認定，應予依法論科。
二、核被告所為，係犯刑法第二百七十一條第二項、第一項之殺
    人未遂罪。另按刑法上所謂中止未遂，係指行為人已著手於
    犯罪之實行，因自己之意思而中止進行，或雖已實行，而以
    己意防止其結果之發生，因之未發生犯罪之結果者而言。是
    行為人若已著手於犯罪之實施，且其行為已有發生結果之危
    險，而於結果尚未發生前，縱因己意而消極中止其犯行，然
    未積極採取防果行為，而係另由第三人為防果之行為，致未
    發生結果者，仍屬因外力介入而致犯罪未遂之普通未遂即障
    礙未遂，而與中止未遂有間（最高法院八十九年度臺上字一
    九三○號判決意旨參照）。查被告在告訴人昏迷後，雖消極
    地停止殺人之行為，卻無積極採取防果行為，揆諸前揭說明
    ，非屬中止未遂，仍為障礙未遂，檢察官誤認被告合於中止
    未遂之要件，應適用刑法第二十七條規定予以減刑，容有未
    洽。被告已著手於殺人之行為，但告訴人並未發生死亡之結
    果，為未遂犯，應依刑法第二十五條第二項之規定，減輕其
    刑。爰審酌被告因惱怒告訴人催討債務，一時衝動，驟起殺
    機，造成告訴人身體所受傷害、心理之恐懼至鉅，且被告於
    偵查之初，全盤否認犯罪，砌詞矯飾，至檢察官提起公訴後
    ，見無可抵賴，始陸續坦認部分犯罪情節，迄今復未與告訴
    人達成和解，並賠償損害，缺乏認錯悔過之具體表現等一切
    情狀，量處如主文所示之刑，以示懲儆。
據上論斷，依刑事訴訟法第二百九十九條第一項前段，刑法第二
百七十一條第二項、第一項、第二十五條第二項，判決如主文。
本案經檢察官丁○○到庭執行職務。
中    華    民    國    97    年     1    月    22    日
                  刑事第一庭  審判長法  官  唐光義
                                    法  官  朱光國
                                    法  官  郭妙俐
上正本證明與原本無異。
如不服本判決，應於送達後十日內向本院提出上訴狀（須附繕本
），上訴於臺灣高等法院臺中分院。
上訴書狀如未敘述理由，應於上訴期間屆滿後二十日內補提理由
書於本院。
                                    書記官  陳玉芬
中    華    民    國    97    年     1    月    22    日
附錄本案論罪科刑法條全文：
刑法第二百七十一條
殺人者，處死刑、無期徒刑或十年以上有期徒刑。
前項之未遂犯罰之。
預備犯第一項之罪者，處二年以下有期徒刑。
第二十五條
已著手於犯罪行為之實行而不遂者，為未遂犯。
未遂犯之處罰，以有特別規定者為限，並得按既遂犯之刑減輕之
。


司法院資訊處製作；財團法人民間司法改革基金會備份。
